臺灣南投地方法院民事簡易裁定
111年度投簡字第250號
原      告  王宥人  


被      告  劉家維  


上列當事人間請求確認本票債權不存在事件，本院裁定如下：
    主  文
本件移送臺灣臺中地方法院。
    事實及理由
一、按訴訟，由被告住所地之法院管轄。共同訴訟之被告數人，
    其住所不在一法院管轄區域內者，各該住所地之法院俱有管
    轄權。訴訟之全部或一部，法院認為無管轄權者，依原告聲
    請或依職權以裁定移送於其管轄法院（民事訴訟法第1條第1
    項前段、第20條本文、第28條第1項）。又民事訴訟法第13
    條固規定，本於票據有所請求而涉訟者，得由票據付款地之
    法院管轄；惟所謂本於票據有所請求，專指執票人本於票據
    行使票據上之權利而言，凡執票人本於票據請求承兌、付款
    及行使追索權均屬之；如本於持有票據之原因事實有所請求
    ，即無該條規定之適用（臺灣高等法院91年度上易字第1019
    號判決意旨參照）。另發票人主張本票係偽造、變造者，於
    前條裁定送達後20日內，得對執票人向為裁定之法院提起確
    認之訴（非訟事件法第195條第1項）。惟該條文既列舉偽造
    、變造二者，解釋上，本票債務人以其他事由提起確認本票
    債權不存在之訴，即無適用非訟事件法第195條第1項之餘地
    ，為本票裁定之法院無從依該規定而取得管轄權。
二、經查，原告主張與被告間取得如附表所示本票（下稱系爭本
    票）之原因即雙方間消費借貸關係不存在，故系爭本票債權
    亦不存在等情，顯非本於票據有所請求，而無民事訴訟法第
    13條之適用。又原告既非主張系爭本票係遭偽造、變造，則
    本件消極確認之訴亦與非訟事件法第195條第1項無涉。而被
    告之住所位處臺中巿，有個人戶籍資料可稽，且被告於本院
    111年度司票字第81號聲請本票裁定強制執行事件陳報之送
    達待收人住所亦位處臺中巿，有本院111年度司票字第81號
    裁定、聲請本票裁定狀可參，則依民事訴訟法第1條第1項前
    段規定，本件自應由被告住所地之法院即臺灣臺中地方法院
    管轄，原告向無管轄權之本院起訴，顯係違誤，爰依職權將
    本件移送於該管轄法院。
三、依民事訴訟法第28條第1項，裁定如主文。 
中　　華　　民　　國　　111 　年　　6 　　月　　14　　日
                  南投簡易庭  法  官  鄭煜霖
本票附表：　　　　　     編號 發票日    （民國） 票面金額 （新臺幣） 到期日 票據號碼 01 110年4月1日 1,600,000元 110年4月1日 MZ000000000 02 110年8月11日 1,400,000元 110年8月11日 MZ000000000 03 110年9月17日 1,450,000元 110年9月17日 MZ000000000 04 110年11月1日 1,450,000元 110年11月1日 MZ000000000 05 110年11月3日 500,000元 110年11月3日 MZ000000000 06 110年11月26日 1,000,000元 110年11月26日 MZ000000000 07 110年12月11日 1,300,000元 110年12月11日 MZ000000000 08 111年1月5日 700,000元 111年1月5日 MZ000000000 
以上為正本係照原本作成。
如不服本裁定應於送達後10日內向本院提出抗告狀，並繳納抗告
費新臺幣1000元。
中　　華　　民　　國　　111 　年　　6 　　月　　14　　日
      　　　　　　　　　　　　書記官  洪妍汝